臺灣新竹地方法院刑事判決
110年度原訴字第47號
公  訴  人  臺灣新竹地方檢察署檢察官
被      告  王振豪



            田政賢




共     同
指定辯護人  本院公設辯護人林建和
上列被告等因傷害案件，經檢察官提起公訴（110年度偵緝字第4
89號、第490號），本院判決如下：
    主  文
本件公訴不受理。
    理  由
一、公訴意旨略以：
　　被告乙○○、甲○○於民國110年2月5日23時20分許，在新竹市○
    區○○路0段000號2樓金徠卡拉OK，因細故與告訴人鳳○祥（93
    年3月生，真實姓名年籍詳卷）發生爭執，詎被告2人竟基於
    傷害他人身體之犯意，分持酒瓶、三角錐及三角錐上加重板
    毆打告訴人頭部及身體，致告訴人因此受有頭部撕裂傷之傷
    害。因認被告2人係犯刑法第277條第1項之傷害罪嫌。又被
    告2人均為成年人，故意對少年為前揭傷害犯行，應依兒童
    及少年福利與權益保障法第112 條第1 項前段之規定，加重
    其刑等語。
二、按告訴乃論之罪，告訴人於第一審辯論終結前，得撤回其告
    訴，又告訴乃論之罪，其告訴經撤回者，應諭知不受理之判
    決，並得不經言詞辯論為之，刑事訴訟法第238 條第1 項、
    第303 條第3 款、第307 條分別定有明文。又自然人因犯罪
    受害而提出告訴者，以有識別能力為已足，不以具有完全行
    為能力為必要，且刑事訴訟法無被害人非有行為能力不得告
    訴之規定，未成年人之法定代理人亦得獨立告訴，本於同一
    法理，有識別能力之未成年人撤回告訴，自不須得法定代理
    人之允許。　　
三、查本案被告2人因傷害案件，經檢察官起訴認被告2人係犯刑
    法第277條第1項傷害罪，依同法第287條前段規定，須告訴
    乃論，而成年人故意對少年犯刑法第277條第1項之罪，雖需
    依兒童及少年福利與權益保障法第112條第1項前段加重其刑
    ，且性質上屬刑法分則之加重，惟仍不變更須告訴乃論之要
    件。茲因告訴人已具狀撤回告訴，此有聲請撤回告訴狀、本
    院110年度原附民字第67號和解筆錄各1份在卷可稽（本院卷
    第223頁、第243頁至第244頁），揆諸前開說明，爰不經言
    詞辯論，逕為諭知不受理之判決。
四、據上論斷，應依刑事訴訟法第303條第3款、第307條，判決
    如主文。
本案經檢察官侯少卿提起公訴，檢察官劉正祥到庭執行職務。
中　　華　　民　　國　　111 　年　　7 　　月　　21　　日
                  刑事第二庭審判長法  官   楊數盈
                                  法  官   江宜穎
                                  法  官   崔恩寧
以上正本證明與原本無異。
如不服本判決應於收受本判決後20日內向本院提出上訴書狀，上
訴書狀應敘述具體理由。上訴書狀未敘述上訴理由者，應於上訴
期間屆滿後20日內補提理由書狀於本院(均須按他造當事人之人
數附繕本 )「切勿逕送上級法院」。 
中　　華　　民　　國　　111 　年　　7 　　月　　21　　日
                                  書記官   莊琬婷